# 该种情况下尚未抵减的减值是否可以不分摊

提问人：sisiminglei 时间：2019-03-14 20:31:43
陈版 公司曾收购了一家公司产生了商誉商誉金额不大 公司以 2018 年10 月 31 日为评估基准日评估该子公司股权计划处置该子公司 评估报告采用未来收益法和资产基础法未来收益法为负数（该子公司经营情况不好）
资产基础法为正数 原因是公司长期经营性资产有房屋建筑物、土地、车辆等出现增值 我们利用该评估报告未来收益法数据调整确定截止 2018 年12 月 31 日长期经营性资产 + 商誉的可收回金额出现较大金额减值然而根据资产基础法评估结果房屋建筑物采用重置成本法有升值土地采用市场法评估出现较大金额增值车辆等固定资产也有增值 而且评估结论是取资产基础法结论 公司也将按照该评估结果交易 这种情况下能否只对商誉全额计提减值尚未分摊的减值金额不再分摊 摊销的话不符合 “抵减后的各资产的账面价值不得低于以下三者之中最高者：该资产的公允价值减去处置费用后的净额（如可确定的）、该资产预计未来现金流量的现值（如可确定的）和零。” 该准则的规定吧？期后该子公司如果处置了，按照资产基础法结果交易，单体对长期经营性资产计提了大额减值，合并层面出现较大金额投资收益，也不十分合理吧？

回答人：chenyiwei
考虑两个不同层面的处理：
1 、子公司自身报表层面：如果该子公司没有能力单独处置其房屋和土地，则其自身进行减值测试时，不应考虑房屋和土地的增值（即使这些增值有客观的市场交易信息作为证据），因此需按收益法确定相关资产组的可收回金额并计提减值准备。
2 、母公司合并报表层面：如果母公司可以将包含该房屋、土地的子公司的股权处置，且有证据表明市场参与者愿意接受按该该土地、房屋当前的市场价格确定其股权转让价格，并且该受让方有能力使该土地、房屋的增值变现的（例如向政府有关部门申请将该土地收储、变性后用于商住地产开发），从而按市场法而不是收益法评估值确定股权转让价格具有合理的商业实质的，则可以认为合并报表层面可以按“公允价值减去处置费用” 确定该资产组的可收回金额。

提问人：sisiminglei 时间：2019-03-17 10:38:59
陈版我琢磨了一下 请教 “如果该子公司没有能力单独处置其房屋和土地”
怎么理解子公司有没有这个能力 这家子公司是一家汽车4S 店土地是商业用地 假设子公司长期经营亏损不做这项业务了是可以将4S 店和土地进行出租或者转让的 是否可以理解为子公司有能力单独处置其房屋和土地目前母公司正与意向客户在谈而且根据其判断期后根据评估价格很可能达成协议对方而且也是非关联方这种情况下 由于子公司存在较大金额的非经营性负债就是借款（评估值与账面价值相同） 这种情况下是否可以按照资产组各项资产的评估价值之和作为资产组和商誉的 “公允价值减去处置费用” 的金额

回答人：chenyiwei
一般是没有，因为转让土地要政府收储，这涉及到政府的土地利用规划，企业无法施加影响。此处母公司出面谈判也说明子公司自身无法直接处置该土地。